# 请教chenyiwei老师

提问人：傲雪凌霜 时间：2012-08-27 09:58:08
现有一同一控制企业，母公司处置一子公司，按评估确认的价值与账面值的差额确认了营业外收入，并计提了所得税，合并报表中将其评估值予以抵销，只将所得税留下，合并层面上是否应确认递延所得税资产？

回答人：chenyiwei
回复 傲雪凌霜 的帖子
你是说该子公司的股权在合并报表范围内部处置？
能否确认递延所得税资产，应根据《企业会计准则第 18 号——所得税》第十四条（注意不是第十三条）的规定，考虑在可预见的未来有无将该标的股权对合并集团范围以外处置的计划，以及预计未来处置时是否可以产生足够的应纳税所得额。

提问人：zengfengxia 时间：2012-08-27 17:21:28
我理解，子公司购买母公司的分公司可能构成同一控制下业务合并，应当按原账面价值入账，这样在子公司个别报表层面产生评估值和账面值的暂时性差异，应当在个别报表层面确认递延所得税资产并冲减资本公积，后续折旧和摊销的影响计入所得税费用。

回答人：chenyiwei
基本赞同此观点。另外在合并报表层面，该项暂时性差异也是有所体现的，所以在合并报表层面也同样需要确认递延所得税。

提问人：woohaooo 时间：2012-08-29 17:02:34
回复 zengfengxia 的帖子
您的意思是不是，子公司在入账时就应该是按照账面价值入账，支付价款与账面价值的差计入资本公积。 然后这些资产的计税基础是评估价值，大于账面价值，确认递延所得税资产，并冲减资本公积。

回答人：chenyiwei
基本上可以这样理解。